# 陈老师，请教一个用票据作为预收货款的问题

提问人：liandlh 时间：2019-12-18 22:41:32
陈老师，我想请教一下：
如果公司客户将票据背书给公司，作为公司对客户销售的预收款，会有什么风险存在吗？这种操作方式是不是同一般预收款一样，首先要有合同的支持，合同上会有规定预收款金额；其次，如果票据金额大于整个合同金额，那多出来票据部分要怎么处理呢？票据金额大于合同金额也是不合规的吧。
因为涉及金额比较大，就是不知道从审计角度，会存在哪些风险点，还望陈老师指教！谢谢！！！

回答人：chenyiwei
就目前可查询到的规定来看，似乎没有禁止以票据背书的方式支付预付款项。但因为此时尚无实际的购销交易真实发生，可能会被质疑为不具有真实交易背景的票据转让，因此建议谨慎考虑，建议就此问题咨询律师和金融主管部门（如当地人民银行分支机构）意见。
从会计角度，票据的背书转让能否终止确认也是老问题了。此问题在版面上有很多讨论，可自行搜索。